【裁判字號】    98,易,2481
【裁判日期】    981029
【裁判案由】    竊盜
【裁判全文】
臺灣板橋地方法院刑事判決              98年度易字第2481號
公  訴  人  臺灣板橋地方法院檢察署檢察官
被      告  己○○
上列被告因竊盜案件，經檢察官提起公訴（98年度偵字第16309
號、第22075 號），被告於準備程序認罪，本院以簡式審判程序
判決如下：
    主  文
己○○犯如附表所示之竊盜、竊盜未遂等罪拾肆次，均累犯，各
處如附表所示之刑，如易科罰金均以新臺幣壹仟元折算壹日。應
執行有期徒刑貳年陸月，如易科罰金以新臺幣壹仟元折算壹日。
    事實及理由
一、按除被告所犯為死刑、無期徒刑、最輕本刑為三年以上有期
    徒刑之罪或高等法院管轄第一審案件者外，於第一次審判期
    日前之準備程序進行中，被告先就被訴事實為有罪之陳述時
    ，審判長得告知被告簡式審判程序之旨，並聽取當事人、代
    理人、辯護人及輔佐人之意見後，裁定進行簡式審判程序，
    刑事訴訟法第273 條之1 第1 項定有明文。經核本件被告己○○所犯均係死刑、無期徒刑、最輕本刑為三年以上有期徒
    刑以外之罪，其於準備程序中就被訴事實為有罪之陳述，經
    法官告知簡式審判程序之旨，並聽取公訴人、被告之意見後
    ，本院爰依首揭規定，裁定進行簡式審判程序，合先敘明。
二、本件犯罪事實：
    己○○前曾於民國90、95年間因竊盜案件，先後經法院各判
    處有期徒刑一年八月、一年五月、拘役四十日確定，執行完
    畢，又於97年間因竊盜案件，經本院以96年度易字第3823號
    判決，各判處有期徒刑三月六次，並定其應執行刑一年四月
    確定，執行後於98年2 月15日縮刑期滿執行完畢（構成本件
    累犯）；其後又因於98年4 月8 日犯竊盜案件，復經本院以
    98年度簡字第3366號判決，判處拘役二十日確定，之後並於
    98年7 月17日縮刑期滿執行完畢。詎其猶不知悔改，復基於
    意圖為自己不法所有之犯意，分別於如附表所示98年5 月2
    日起至98年8 月10日止間，在如附表所示臺北縣板橋市○○○路、自強新村、民權路、光華街、南雅南路等處，趁無人
    注意之際，徒手掀開或強行扳開甲○○、丑○○、戊○○（
    起訴書誤載為「林揚鑾」）、丙○○、辰○○、丁○、辛○○、癸○○、壬○○、子○○、庚○○、乙○○、寅○○○
    、卯○○等人停放該處如附表所示機車之置物箱座墊蓋，竊
    得甲○○、丑○○、癸○○、壬○○、子○○、庚○○、乙○○、寅○○○、卯○○等人所有放置於機車置物箱內如附
    表所示之現金、短皮夾、健保卡、金融卡、信用卡、香菸等
    財物，得手後將現金供己花費殆盡，另於戊○○、丙○○、
    辰○○、丁○、辛○○等人機車置物箱內，則未竊得財物，
    而行竊未果。嗣其先後於(一)98年6 月9 日下午4 時55分許，
    在臺北縣板橋市○○街與民權路202 巷16弄口，著手翻動辛○○騎用之車號350-EGE 號機車置物箱內，行竊財物未果時
    ，即為警當場查獲，並帶同警方至其臺北縣板橋事後菜園街
    57號住處，起獲上開竊得之丑○○所有短皮夾及其內之健保
    卡、金融卡、信用卡等贓物，進而循線調查，因而查悉其上
    開所犯如附表編號2 至7 所示竊盜等情；(二)98年8 月10日下
    午1 時40分許，在臺北縣板橋市自強新村13號前，竊得卯○○騎用之車號DVK-316 號（起訴書誤載為「VAK-316 號」）
    機車置物箱內之硬幣後，尚未離去時，旋為警當場查獲，並
    在其身上起獲其上開竊得寅○○○、卯○○所有之硬幣及香
    菸等物，經警進而循線調查，因而查悉其上開所犯如附表編
    號1 、8 至14所示竊盜等情。案經子○○、庚○○、乙○○
    （起訴書誤載寅○○○亦有提出告訴）訴由臺北縣政府警察
    局板橋分局報請臺灣板橋地方法院檢察署檢察官偵查起訴。
三、本件證據：
    (一)被告於警詢、偵查、審理時之自白、告訴人子○○、庚○○、乙○○、被害人甲○○、丑○○、戊○○、丙○○、
      辰○○、丁○、辛○○、癸○○、壬○○、寅○○○、卯
      ○○等分別於警詢、偵查之指述。
    (二)卷附之臺北縣政府警察局板橋分局搜索、扣押筆錄、監視
      器錄影翻拍照片、被竊機車採證照片、贓物起獲照片、贓
      物認領保管單等可證。
四、核被告所犯如附表編號1 、2 、8 至14所示九次所為，均係
    犯刑法第320 條第1 項之竊盜罪；另其所犯如附表編號3 至
    7 所示五次所為，則均係犯刑法第320 條第3 項、第1 項之
    竊盜未遂罪。又其前曾於97年間因竊盜案件，經本院以96年
    度易字第3823號判決，各判處有期徒刑三月六次，並定其應
    執行刑一年四月確定，執行後於98年2 月15日縮刑期滿執行
    完畢，有臺灣高等法院被告全國前案紀錄表在卷可稽，被告
    前受有期徒刑執行完畢後，於五年以內故意再犯本件有期徒
    刑以上之各罪，均為累犯，應均依刑法第47條第1 項規定，
    均加重其刑。又被告所犯如附表編號3 至7 所示五次竊盜行
    為，已著手於犯罪之實行而不遂，為未遂犯，另依既遂犯之
    刑減輕之，此竊盜未遂部分之上述加重減輕事由，並依法先
    加後減。又其上開所犯竊盜既遂、未遂等十四罪，犯罪時地
    有別，被害人亦互異，顯係基於各別犯意為之，應予分論併
    罰。爰審酌被告之素行、各罪犯罪之動機、方法、對社會治
    安、告訴人、被害人所生危害、所獲不法利益及犯罪後坦承
    之態度等一切情狀，各量處如主文所示之刑及諭知易科罰金
    之折算標準，並定其應執行之刑，以及依司法院大法官釋字
    第366 號及第662 號等解釋意旨，諭知易科罰金之折算標準
    。
五、依刑事訴訟法第273 條之1 第1 項、299 條第1 項前段、第
    310 條之2 、第454 條，刑法第320 條第1 項、第3 項、第
    47條第1 項、第25條第2 項、第41條第1 項前段、第51條第
    5 款，刑法施行法第1 條之1 第1 項、第2 項，判決如主文
    。
六、如不服本判決應於收受送達後十日內向本院提出上訴書狀，
    並應敘述具體理由；其未敘述上訴理由者，應於上訴期間屆
    滿後二十日內向本院補提理由書（均須按他造當事人之人數
    附繕本）「切勿逕送上級法院」。
本案經檢察官李超偉到庭執行職務
中    華    民    國    98    年    10    月    29    日
                      刑事第二庭  法  官  彭  全  曄
以上正本證明與原本無異。
                                  書記官  謝  雪  紅
中    華    民    國    98    年    10    月    30    日
附錄本案論罪科刑法條全文：刑法第320條
中華民國刑法第320條
（普通竊盜罪、竊佔罪）
意圖為自己或第三人不法之所有，而竊取他人之動產者，為竊盜
罪，處 5 年以下有期徒刑、拘役或 5 百元以下罰金。
意圖為自己或第三人不法之利益，而竊佔他人之不動產者，依前
項之規定處斷。
前二項之未遂犯罰之。
--------------------------------------------------
附表：
┌─┬────┬────────┬──────────┬──────┬─────┐
│編│犯罪時間│ 犯  罪  地  點 │ 犯   罪   行   為  │所犯罪名及宣│備      註│
│號│        │                │                    │告刑        │          │
├─┼────┼────────┼──────────┼──────┼─────┤
│01│98.05.02│臺北縣板橋市南雅│徒手掀開甲○○騎用之│犯竊盜罪，累│          │
│  │20：30  │西路2 段287 巷18│車號JF7-220 號機車置│犯，處有期徒│          │
│  │        │號前            │物箱座墊蓋，竊取置物│刑月，如易│          │
│  │        │                │箱內之現金新臺幣（下│科罰金以新臺│          │
│  │        │                │同）80元。          │幣壹仟元折算│          │
│  │        │                │                    │壹日。      │          │
├─┼────┼────────┼──────────┼──────┼─────┤
│02│98.06.09│臺北縣板橋市自強│徒手掀開丑○○騎用之│犯竊盜罪，累│          │
│  │12：07  │新村20號前      │車號J53-336 號機車置│犯，處有期徒│          │
│  │        │                │物箱座墊蓋，竊取置物│刑月，如易│          │
│  │        │                │箱內之短皮夾1 只（內│科罰金以新臺│          │
│  │        │                │有健保卡1 張、金融卡│幣壹仟元折算│          │
│  │        │                │5 張、信用卡1 張、現│壹日。      │          │
│  │        │                │金140元等財物）。   │            │          │
├─┼────┼────────┼──────────┼──────┼─────┤
│03│98.06.09│臺北縣板橋市民權│徒手掀開戊○○騎用之│犯竊盜未遂罪│          │
│  │16：05  │路202 巷9 弄（起│車號QW9-183 號機車置│，累犯，處有│          │
│  │        │訴書誤載為「8 弄│物箱座墊蓋，未竊得財│期徒刑貳月，│          │
│  │        │」）48號前      │物，行竊未果。      │如易科罰金以│          │
│  │        │                │                    │新臺幣壹仟元│          │
│  │        │                │                    │折算壹日。  │          │
├─┼────┼────────┼──────────┼──────┼─────┤
│04│98.06.09│臺北縣板橋市民權│徒手扳開丙○○騎用之│犯竊盜未遂罪│          │
│  │16：07  │路202 巷9 弄（起│車號LF2-889 號機車置│，累犯，處有│          │
│  │        │訴書誤載為「8 弄│物箱座墊蓋，未竊得財│期徒刑貳月，│          │
│  │        │」）48號前      │物，行竊未果。      │如易科罰金以│          │
│  │        │                │                    │新臺幣壹仟元│          │
│  │        │                │                    │折算壹日。  │          │
├─┼────┼────────┼──────────┼──────┼─────┤
│05│98.06.09│臺北縣板橋市民權│徒手扳開辰○○騎用之│犯竊盜未遂罪│          │
│  │16：29  │路202 巷15弄14號│車號CGW-852 號機車置│，累犯，處有│          │
│  │        │前              │物箱座墊蓋，未竊得財│期徒刑貳月，│          │
│  │        │                │物，行竊未果。      │如易科罰金以│          │
│  │        │                │                    │新臺幣壹仟元│          │
│  │        │                │                    │折算壹日。  │          │
├─┼────┼────────┼──────────┼──────┼─────┤
│06│98.06.09│臺北縣板橋市民權│徒手掀開丁○騎用之車│犯竊盜未遂罪│          │
│  │16：30  │路202 巷15弄13號│號JB5-887 號機車置物│，累犯，處有│          │
│  │        │前              │箱座墊蓋，未竊得財物│期徒刑貳月，│          │
│  │        │                │，行竊未果。        │如易科罰金以│          │
│  │        │                │                    │新臺幣壹仟元│          │
│  │        │                │                    │折算壹日。  │          │
├─┼────┼────────┼──────────┼──────┼─────┤
│07│98.06.09│臺北縣板橋市公館│徒手扳開辛○○騎用之│犯竊盜未遂罪│          │
│  │16：55  │街與民權路202 巷│車號350-EGE 號機車置│，累犯，處有│          │
│  │        │16弄口          │物箱座墊蓋，未竊得財│期徒刑貳月，│          │
│  │        │                │物，行竊未果。      │如易科罰金以│          │
│  │        │                │                    │新臺幣壹仟元│          │
│  │        │                │                    │折算壹日。  │          │
├─┼────┼────────┼──────────┼──────┼─────┤
│08│98.07.27│臺北縣板橋市南雅│徒手扳開癸○○騎用之│犯竊盜罪，累│          │
│  │10：00  │西路2 段145 巷6 │車號J5Q-771 號（起訴│犯，處有期徒│          │
│  │        │號前            │書誤載為「JF7-220 號│刑月，如易│          │
│  │        │                │」）機車置物箱座墊蓋│科罰金以新臺│          │
│  │        │                │，竊取置物箱內之現金│幣壹仟元折算│          │
│  │        │                │700元。             │壹日。      │          │
├─┼────┼────────┼──────────┼──────┼─────┤
│09│98.07.30│臺北縣板橋市光華│徒手扳開壬○○騎用之│犯竊盜罪，累│          │
│  │10：30  │街15巷23號前    │車號NS8-081 號機車置│犯，處有期徒│          │
│  │        │                │物箱座墊蓋，竊取置物│刑月，如易│          │
│  │        │                │箱內之現金300元。   │科罰金以新臺│          │
│  │        │                │                    │幣壹仟元折算│          │
│  │        │                │                    │壹日。      │          │
├─┼────┼────────┼──────────┼──────┼─────┤
│10│98.08.07│臺北縣板橋市光華│徒手扳開子○○騎用之│犯竊盜罪，累│告訴      │
│  │15：00  │街13巷29弄1 號前│車號HSB-240 號機車前│犯，處有期徒│          │
│  │        │                │置物箱，竊取置物箱內│刑月，如易│          │
│  │        │                │之現金110 元。      │科罰金以新臺│          │
│  │        │                │                    │幣壹仟元折算│          │
│  │        │                │                    │壹日。      │          │
├─┼────┼────────┼──────────┼──────┼─────┤
│11│98.08.07│臺北縣板橋市光華│徒手扳開庚○○騎用之│犯竊盜罪，累│告訴      │
│  │21：30  │街13巷（起訴書誤│車號VB5-727 號機車後│犯，處有期徒│          │
│  │        │載為「15巷」）29│置物箱蓋，竊取置物箱│刑月，如易│          │
│  │        │弄5 號前        │內之現金60元。      │科罰金以新臺│          │
│  │        │                │                    │幣壹仟元折算│          │
│  │        │                │                    │壹日。      │          │
├─┼────┼────────┼──────────┼──────┼─────┤
│12│98.08.08│臺北縣板橋市南雅│徒手扳開乙○○騎用之│犯竊盜罪，累│告訴      │
│  │10：30  │南路1 段1 巷1 弄│車號CWU-786 號機車置│犯，處有期徒│          │
│  │        │1 之2 號前      │物箱座墊蓋，竊取置物│刑月，如易│          │
│  │        │                │箱內之現金180元。   │科罰金以新臺│          │
│  │        │                │                    │幣壹仟元折算│          │
│  │        │                │                    │壹日。      │          │
├─┼────┼────────┼──────────┼──────┼─────┤
│13│98.08.10│臺北縣板橋市自強│徒手扳開寅○○○騎用│犯竊盜罪，累│          │
│  │13：00  │新村49之1 號前  │之車號VA7-826 號機車│犯，處有期徒│          │
│  │        │                │置物箱座墊蓋，竊取置│刑月，如易│          │
│  │        │                │物箱內之現金17元、香│科罰金以新臺│          │
│  │        │                │菸1 包。            │幣壹仟元折算│          │
│  │        │                │                    │壹日。      │          │
├─┼────┼────────┼──────────┼──────┼─────┤
│14│98.08.10│臺北縣板橋市自強│徒手扳開卯○○騎用之│犯竊盜罪，累│          │
│  │13：40  │新村13號前      │車號DVK-316 號（起訴│犯，處有期徒│          │
│  │        │                │書誤載為「VAK-316 號│刑月，如易│          │
│  │        │                │」）機車置物箱座墊蓋│科罰金以新臺│          │
│  │        │                │，竊取置物箱內之現金│幣壹仟元折算│          │
│  │        │                │100 元。            │壹日。      │          │
└─┴────┴────────┴──────────┴──────┴─────┘


司法院資訊處製作；財團法人民間司法改革基金會備份。
